臺灣臺北地方法院民事裁定
                                     108年度北他字第48號
原    告  李龍水
被    告  何美華
上列當事人間請求損害賠償事件，本院依職權裁定確定訴訟費用
額，裁定如下：
    主    文
原告應向本院繳納訴訟費用新臺幣壹仟陸佰參拾元，及自本裁定
送達之翌日起至清償日止，按年息百分之五計算之利息。
被告應向本院繳納訴訟費用新臺幣壹仟伍佰貳拾元，及自本裁
定送達之翌日起至清償日止，按年息百分之五計算之利息。 
    理    由
一、按經准予訴訟救助者，於終局判決確定或訴訟不經裁判而終
    結後，第一審受訴法院應依職權以裁定確定訴訟費用額，向
    應負擔訴訟費用之當事人徵收之，民事訴訟法第114條第1項
    前段定有明文。又依同法第91條第3項規定，法院依聲請以
    裁定確定之訴訟費用額，應於裁定送達翌日起，加給按法定
    利率計算之利息，其立法理由旨在促使當事人早日自動償付
    其應賠償對造之訴訟費用，故在當事人無力支付訴訟費用時
    ，雖由國庫暫時墊付，然依法院前揭民事訴訟法第114條第1
    項規定，依職權裁定確定訴訟費用額，同屬確定訴訟費用額
    之程序，亦應基於同一理由而類推適用同法第91條第3項規
    定加計法定遲延利息（臺灣高等法院暨所屬法院民國94年11
    月25日94年度法律座談會決議意旨參照）。
二、本件兩造間請求損害賠償事件，原告於民國106年6月16日起
    訴同時繳交第一審裁判費新臺幣（下同）2,100元後，於106
    年7月18日聲請訴訟救助，經本院於106年10月18日以106年
    度簡抗字第65號裁定准予訴訟救助，並於裁定主文第4項諭
    知：「抗告費用由相對人（即被告）負擔二分之一，餘由抗
    告人（即原告）負擔。」，而確定在案。嗣經本院106年度
    北簡字第11251號判決駁回原告之訴及其假執行之聲請後，
    原告提起上訴，原上訴請求給付20萬元，嗣於第二審言詞辯
    論終結前減縮為請求給付10萬元而撤回其餘部分之上訴，經
    本院107年度簡上字第80號第二審判決確定，第二審判決主
    文第一、二、三、四項分別諭知：「原判決關於駁回上訴人
    後開第二項之訴部分，及訴訟費用之裁判均廢棄。」、「被
    上訴人應給付上訴人新臺幣肆萬元，…」、「其餘上訴駁回
    」、「第一審訴訟費用，由被上訴人（即被告）負擔十分二
    ；第二審訴訟費用，由被上訴人負擔十分四，餘均由上訴人
    （即原告）負擔。」，合先敘明。
三、經本院依職權調閱上開事件卷宗審查結果，兩造應負擔之訴
    訟費用額，依後附計算書確定如主文所示，兩造應分別向本
    院繳納，且依首揭說明，類推適用民事訴訟法第91條第3項
    之規定，加給於裁定送達翌日起至清償日止，按法定利率5%
    計算之利息。四、依民事訴訟法第114條第1項，裁定如主文
    。 
中　　華　　民　　國　 108　　年　　12　　月　　26　　日
              臺灣臺北地方法院臺北簡易庭
                                  法  官　羅富美
上列為正本係照原本作成。
如對本裁定抗告，須於裁定送達後10日內向本庭（臺北市○○○
路0段000巷0號）提出抗告狀，並附繕本。
中　　華　　民　　國　 108　　年　　12　　月　　26　　日
                                  書記官　劉英芬
計       算        書   項        目   金  額（新臺幣）   備    註 第一審裁判費 2,100元 原告於聲請訴訟救助前已繳納 抗告費 1,000元 原告繳納 第二審裁判費 1,500元 因訴訟救助暫免繳納 合計 4,600元  1.抗告費被告應負擔1/2即500元（計算式：1,000×1/2＝500）。第一審訴訟費用，被告應負擔2/10即420元（計算式：2,100×2/10＝420）。第二審訴訟費用，因上訴人即原告原上訴請求被上訴人給付20萬元，應徵第二審裁判費3,150元，上訴人嗣減縮為請求給付10萬元而撤回其餘部分之上訴，上訴人減縮應受判決事項之聲明後，訴訟標的金額為10萬元，此部分應繳之第二審裁判費為1,500元，至逾此部分即因上訴人減縮聲明而撤回上訴部分之裁判費，應由上訴人即原告自行負擔。第二審訴訟費用1,500元，被告應負擔4/10即600元（計算式：1,500×4/10＝600）。以上被告應負擔訴訟費用為共計1,520元，由被告向本院繳納。 2.抗告費原告應負擔1/2即500元（計算式：1,000元×1/2＝500元）。第一審訴訟費用，原告應負擔8/10即1,680元（計算式：2,100元×8/10＝1,680元）。因上訴人即原告原上訴請求被上訴人給付20萬元，故應徵第二審裁判費3,150元，上訴人嗣減縮為請求給付10萬元而撤回其餘部分之上訴，上訴人減縮應受判決事項之聲明後，訴訟標的金額為10萬元，此部分應繳之第二審裁判費為1,500元，至逾此部分即因上訴人減縮聲明而撤回上訴部分之裁判費，應由上訴人即原告自行負擔。第二審訴訟費用1,500元，上訴人應負擔6/10即900元（計算式：1,500元×6/10＝900元。），加計上訴人撤回上訴部分而應由上訴人自行負擔之裁判費1,650元（計算式：3,150元－1,500元＝1,650元）後，合計2,550元（計算式：900元＋1,650元＝2,550元）。原告應負擔訴訟費用為共計4,730元（計算式：500＋1,680＋2,550＝4,730），扣除原告已繳納之抗告費1,000元、第一審裁判費2,100元後，原告應再向本院繳抗納訴訟費用1,630元（計算式：4,730－1,000－2,100＝1,630）。